臺灣高等法院交通事件裁定　　　　　　100年度交抗字第700號
抗　告　人
即受處分人　陳來進
上列抗告人即受處分人因違反道路交通管理處罰條例案件，不服
臺灣新竹地方法院中華民國100年5月17日所為100年度交聲字第1
25號裁定（原處分案號：竹監新三字第裁51-E00000000號），提
起抗告，本院裁定如下：
    主    文
抗告駁回。
    理    由
一、按所稱「汽車」係指在道路上不依軌道或電力架線而以原動
    機行駛之車輛（包括機器腳踏車），道路交通安全規則第2
    條第1項第1款，已釋義甚明。又駕駛人駕駛汽車，應遵守道
    路交通標誌、標線、號誌之指示；汽車行駛至交岔路口，其
    行進、轉彎，應遵守燈光號誌或交通指揮人員之指揮，道路
    交通安全規則第90條、第102條第1項第1款分別定有明文。
    次按汽車駕駛人，行經有燈光號誌管制之交岔路口闖紅燈者
    ，處新臺幣（下同）1,800元以上5,400元以下罰鍰；汽車駕
    駛人有第53條情形者，除依原條款處罰鍰外，並記違規點數
    3 點，道路交通管理處罰條例第53條第1項、第63條第1項第
    3 款分別定有明文。
二、原裁定意旨略以：抗告人即受處分人陳來進於民國99年12月
    18日下午3時許，騎乘車牌號碼078-DMT號重型機車，行經新
    竹市○○路○段與中和路口時，因有「闖紅燈（直行）」之
    違規行為，經舉發單位即新竹市警察局交通隊警員攔停並填
    掣竹市警交字第E00000000號舉發違反道路交通管理事件通
    知單予以當場舉發。嗣原處分機關依道路交通管理處罰條例
    第53條第1項、第63條第1項第3款（裁決書漏載第3款）及違
    反道路交通管理事件統一裁罰基準表之規定，裁處受處分人
    罰鍰1,800元，並記違規點數3點。受處分人不服，以其當時
    係自與新竹市○○路○段垂直之凌雲街駛出，面對綠燈右轉
    進入經國路2段，並非段直行通過中和街闖越紅燈，且舉發
    警員隱蔽於巷內，視覺角度無法目擊其之駕駛情形，況當時
    道路週邊停放其他大、小車輛，舉發警員實無法看到受處分
    人駕駛情形，本件舉發有誤為由聲明異議，經原審調查後仍
    認受處分人確有闖紅燈（直行）之違規行為，而駁回其異議
    之聲明。
三、抗告意旨略以：當時凌雲街斑馬線上停放有5輛汽車，而其
    係綠燈時才從凌雲街駛出右轉進入經國路2段，況經國路從
    紅綠燈至622巷間白色虛線停放了10餘輛高低車輛，擋住員
    警視線，只能看到中和路，無法辨認其係綠燈行駛，且當時
    員警係蹲著等語。
四、經查：
(一)受處分人騎乘車牌號碼078-DMT號重型機車，於99年12月18
    日下午3時許，行經新竹市○○路○段與中和路口時，確有駕
    車行經有燈光號誌管制之交岔路口闖紅燈之交通違規行為，
    業據證人即舉發員警郭盛裕、張根培於原審調查結證明確，
    並有新竹市警察局竹市警交字第E00000000號舉發違反道路
    交通管理事件通知單、交通部公路總局新竹區監理所新竹市
    監理站竹監新三字第裁51-E00000000號違反道路交通管理事
    件裁決書、新竹市政府警察局100年1月6日竹市警交字第100
    0000482號函在卷可稽，是受處分人之上開違規事實，堪予
    認定。
(二)警察掣單舉發，屬公務員基於職務上之權力所為之行政處分
    ，本於公信原則，推定為真正，且舉發員警於司法審查之訴
    訟程序上立於證人之地位而證述其當時親身目擊及見聞之交
    通違規行為經過，亦屬於法定證據方法之一，於法尚無違背
    。衡諸郭盛裕、張根培當時係新竹市政府警察局員警，於執
    行勤務時，依一般情理，苟非當場目擊違規行為，不會任意
    攔停行經之車輛，其等既已於原審到庭具結，於本件卷存證
    據資料內並無證據足以證明證人供述係屬虛偽，亦無有足以
    令人顯信其供述為不可採之證據存在，是郭盛裕、張根培證
    稱受處分人當時有闖紅燈一節，應屬可信。
(三)受處分人雖辯稱：其並未闖紅燈，且當時舉發員警之視線為
    路邊停放之車輛所阻擋云云。惟參以證人郭盛裕於原審證稱
    ：當天其跟同事張根培2點半時進行交通取締違規，在3點多
    時看到受處分人，紅燈時受處分人先停了一下，受處分人有
    左右看了一下，在經過路口時，其等在巷口是看得到的，當
    時受處分人有跟他說要做工程急著買材料要回去，他有跟受
    處分人說違規是屬實，故開單；當日視線清楚，是白天，離
    號誌燈的位置視線上是清楚的，距離有50公尺，中間並沒遮
    蔽物，其站的位置就如同庭呈現場圖所畫的「警員郭盛裕所
    在位置」處等語（見原審卷第19-20頁），並提出職務報告
    、現場位置圖暨彩色照片等件附卷可佐（見原審卷第23-25
    頁），核與證人張根培亦證稱：本件受處分人違規時，其有
    在現場，有親眼看到受處分人違規，當天受處分人是走經國
    路往南直行往中和路口，當時凌雲街是封死的，當時是T字
    型三叉路口，其從值勤的巷子內看得到有無車子從凌雲街轉
    出來的，但角度要站出來一點，就是照片C的角度，當時凌
    雲街是封死的，故才會有車子停在斑馬線上；受處分人是其
    攔的沒錯，其是親眼看到受處分人是直行的車子；其是從庭
    呈簡圖上標示甲位置之穿越道即看到受處分人等語（見原審
    卷第32-35頁）相符，且張根培所陳稱之上開新竹市○○路○
    段視覺角度C位置，亦與郭盛裕證稱其2人當時所在位置並無
    矛盾（見原審卷第25、36-37頁）。復參以證人所呈當時攔
    停位置之照片，經國路2段路邊雖確有停放車輛，惟不影響
    察看交岔路口之號誌燈號及辨明用路人車之行進方向與動線
    之視覺角度，況當時為下午3時，又無天候不佳等情形，亦
    為受處分人所承認，是郭盛裕、張根培確實親見受處分人闖
    紅燈之事實，應可採信，抗告意旨前開所辯，尚不足採。
五、綜上所述，本件受處分人於上揭時地駕駛車號078-DMT號重
    型機車，有「闖紅燈（直行）」之違規事由，堪予認定。原
    處分機關依據道路交通管理處罰條例第53條第1項、第63條
    第1項第3款規定，裁處受處分人1,800元罰鍰、記違規點數3
    點，均核無不當。原審駁回受處分人異議之聲明，認事用法
    並無違誤。受處分人執前詞提起本件抗告，並無足採，是
    本件抗告為無理由，應予駁回。
據上論斷，依道路交通管理處罰條例第89條、道路交通事件處理
辦法第25條、刑事訴訟法第412條，裁定如主文。
中    華    民    國   100    年    6     月    24    日
                  刑事第五庭  審判長法  官  李英勇
                                    法  官  崔玲琦
                                    法  官  劉秉鑫
以上正本證明與原本無異。
不得再抗告。
                                    書記官  蔡宜蓁
中    華    民    國   100    年    6     月    27    日